最　高　行　政　法　院　裁　定
　　　　　　　　　　　　　94年度裁字第02069號
上　訴　人　大力營造有限公司
代　表　人　甲○○
被 上 訴人　高雄市稅捐稽徵處
代　表　人　乙○○
上列當事人間因印花稅事件，上訴人對於中華民國92年12月31日
高雄高等行政法院92年度訴字第962號判決，提起上訴，本院裁
定如下：
　　主  文
上訴駁回。
上訴審訴訟費用由上訴人負擔。
　　理  由
一、按當事人依行政訴訟法第243條第1項規定，以高等行政法院
    判決有不適用法規或適用法規不當為上訴最高行政法院之理
    由時，其上訴狀或理由書應有具體之指摘，並揭示該法規之
    條項或其內容。若係成文法以外之法則，應揭示該法則之意
    旨。倘為司法院解釋、或本院之判例，則應揭示該判解之字
    號或其內容。上訴狀或理由書如未依此項方法表明者，即難
    認為已對高等行政法院判決之違背法令有具體之指摘，其上
    訴自難認為合法。又對原判決所持法律上之見解之歧異，要
    難謂為適用法規錯誤，其上訴自難認為合法。
二、本件上訴人於87年至90年間與麗群建設有限公司等廠商及個
    人書立承攬工程契約書70本，並已交付使用，契約金額共計
    260,318,378元（不含稅），未依規定貼用印花稅票計260,3
    18元，案經法務部調查局航業海員調查處高雄航業海員調查
    站（以下簡稱海調處高雄調查站）於90年10月23日查獲，並
    扣押上開工程契約書在案，嗣海調處高雄調查站於91年7月
    30日以航高防字第09154603780號函，移送被上訴人審核違
    章屬實，除核定補徵上訴人印花稅260,318元外，並按所漏
    稅額處5倍罰鍰計1,301,590元。上訴人不服，循序提起行政
    訴訟，經原審以92年度訴字第962號判決駁回。
三、上訴意旨略以：被上訴人係依海調處高雄調查站完成調查之
    結果而作出行政處分，已明顯違反印花稅法第21條「應由主
    管稅務機關執行」之規定。又海調處高雄調查站所扣押之4
    份合約書（即90年度麗群建設有限公司交予上訴人審核之合
    約，89年度凱泉建設股份有限公司、陳貫彰及吳政男交予上
    訴人審核之合約），預計工程金額（含營業稅）分別為30,0
    00,000元、2,300,000萬、36,800,000萬元、6,000,000萬元
    ，該四份合約因業經撤銷而自始無效，故僅屬在上訴人公司
    內部各部門間連繫使用，並未交付予契約相對人，且未曾提
    出於各建管單位當作憑據使用，因此不生對外權利義務關係
    ，此由該四份草約並無簽約日期可證，依印花稅法第6條第3
    款及印花稅法施行細則第5條規定，係免納印花稅，自無裁
    罰之問題。上訴人在提出復查時，為求避免被補徵不存在之
    稅賦與罰鍰，而拜託該四份草約之相對人在原先繕寫打字完
    成之解約書上蓋章，因此該四份草約在經發包人承認因資金
    不足而未進行工程施作之事實後，究其法律上之關係，實與
    民法第114條第1項「法律行為經撤銷者，視為自始無效」之
    規定相吻合。且該四份草約在90年10月23日海調處高雄調查
    站扣押取走時，因已撤銷解約在前，若經結算，其工程金額
    為零，並無應納之印花稅，故被上訴人不應對該四份合約補
    稅與裁罰。被上訴人並沒有查證「該四份草約之相對人確有
    收到上訴人交付之契約，或上訴人有將該四份草約作為憑證
    使用之證據」，僅憑解約書之記載，而扭曲解約書之原意，
    有違民法第98條「解釋意思表示，應探求當事人之真意，不
    得拘泥於所用之辭句」之意旨。原判決認事用法違背法令云
    云。
四、查原判決以本件上訴人違反印花稅法事件，雖係因上訴人涉
    嫌偽造文書及違反稅捐稽徵法等案件，而由海調處高雄調查
    站於90年10月23日依職權執行犯罪搜索時所查獲，並將該相
    關帳冊、工程合約書等資料移送被上訴人查核。被上訴人於
    接獲海調處高雄調查站移送後，本於職權查核扣押之工程合
    約書其中未貼印花稅票之合約書計70本，乃依法予以補稅裁
    罰，核與印花稅法第21條之規定並無不合。及上訴人與凱泉
    建設股份有限公司等所訂四份承攬契約，因契約相對人麗群
    建設有限公司、凱泉建設股份有限公司、陳貫彰、吳政男等
    因資金不足，事後由雙方辦理解除契約，有解約書四份附原
    處分卷可憑，是該四份承攬契約實質上即屬曾對外生效交付
    使用之契約；且印花稅為憑證稅，係在課各種憑證繳納印花
    稅之義務，有效成立之承攬契約，即應繳納印花稅，至契約
    義務是否履行，契約解除與否，皆與該契約應否貼用印花稅
    票無關，認上訴人主張前開四份合約僅供上訴人內部各部門
    聯繫使用，無貼用印花稅之必要云云，並不足採。上訴理由
    狀所載內容，係就原審取捨證據、認定事實之職權行使為爭
    執，及以其主觀之法律見解主張原判決不當，難認為對原判
    決之如何違背法令已有具體之指摘，依首揭說明，其上訴為
    不合法，應予駁回。
五、依行政訴訟法第249條第1項前段、第104條、民事訴訟法第
    95條、第78條，裁定如主文。
中    華    民    國    94    年    9     月   29     日
                  第四庭審判長法  官　趙　永　康
                              法  官　鄭　淑　貞
                              法  官　黃　淑　玲
                              法  官　侯　東　昇
                              法  官  林  文  舟
以  上  正  本  證  明  與  原  本  無  異
中    華    民    國    94    年    9    月    29     日
　　　　　　　　　　　　　　　書記官　阮　桂　芬
